# 未来收益权出资

提问人：zhangyating 时间：2019-03-14 12:45:26
A 公司有一栋房产，原作为投资性房地产核算，现在用未来 15 年的收益权出资成立一家合伙企业，A公司作为有限合伙人，其持股比例 25%，根据合伙协议规定，共同分享承担合伙企业的盈亏，后又增加补充协议，A公司每年可获得保底收益，高于保底收益的，按实际盈利分成，该合伙企业的合伙份额无优先/劣后等分层安排，在该 15 年内，A 公司不负责该房产的管理和运营，问题：
1 、这种出资方式合法吗？（该合伙企业已在工商部门成立完成）
2 、如果出资方式合法，A 公司原作为投资性房地产核算的房产，现在哪个科目核算呢？合伙企业分回的利润计哪，成本又包括哪些呢？

回答人：chenyiwei
1 、因为被投资方是合伙企业，其出资的规定不同于公司，建议向当地工商登记机关了解其把握口径。
2 、此类方式要考虑的问题较多，如 15 年的收益权是否相当于卖断、A 是否需向合伙企业承诺保底收益、超额收益的分成安排等。但一般理解不会导致原投资性房地产的终止确认。